臺灣高雄地方法院民事判決　九十三年親字第一二一號
　　原　　　告　　乙○○
　　訴訟代理人　　戊○○律師
　　　　　　　　　丙○○律師
　　被　　　告　　甲○○
　　兼法定代理人　丁○○
右當事人間否認子女事件，本院於民國九十三年九月二十日言詞辯論終結，判決如左
：
    主      文
確認被告甲○○（民國○○○年○月○○日生，身分證統一編號：Ｚ0000000
00號）非被告丁○○自原告受胎所生之子。
訴訟費用由被告負擔。
    事實及理由
一、原告起訴主張其與被告丁○○於民國八十八年九月九日結婚，然自九十二年三月
    間起因感情不佳，協議分居，故自該時起至九十二年十二月十二日協議離婚止，
    未曾共同居住，惟被告丁○○於與原告婚姻關系存續中之即自他人處受胎，而於
    九十三年六月十三日產下被告甲○○，被告甲○○雖經依法推定為原告與被告丁
    ○○之婚生子女，惟被告甲○○既非被告丁○○自原告受胎所生之子女，爰依民
    法第一千零六十三條之規定，提起本件訴訟請求確認被告甲○○非被告丁○○自
    原告受胎所生之子等語。被告丁○○、甲○○則自認被告甲○○非被告丁○○自
    原告受胎所生之子。
二、按妻之受胎，係在婚姻關係存續中者，固推定其所生子女為婚生子女；惟該推定
    ，如夫妻之一方能證明妻非自夫受胎者，得於知悉子女出生之日起一年內提起否
    認之訴，此觀民法第一千零六十三條第一、二項規定自明。經查，原告主張其與
    被告丁○○於八十八年九月九日結婚，並於九十二年十二月十二日離婚，而被告
    丁○○於九十三年六月十三日產下被告甲○○等事實，業據其提出結婚證書影本
    及戶籍謄本各一件為證，並有被告所提出之被告甲○○戶籍謄本一件附卷可稽，
    且原告與被告甲○○間是否具有親子關係，經高雄醫學大學附設中和紀念醫院鑑
    定結果，否定原告與被告甲○○間之親子關係，有原告所提出之該院親子鑑定結
    果報告書影本一件在卷可稽，又訴外人中家勇人（日本國人）與被告甲○○間具
    有親子關係一節，亦據成大醫院鑑定在案，有被告所提出該院婦產部優生保健科
    血緣鑑定報告書影本一件附卷可按，依此，原告顯非被告甲○○之親生父親，故
    原告主張之事實，即屬有據，堪予採信。從而，原告訴請確認被告甲○○非被告
    丁○○自其受胎所生之子，為有理由，應予准許。
三、結論：原告之訴為有理由，依民事訴訟法第三百八十五條第一項前段、第七十八
    條、第八十五條第一項前段，判決如主文。
中　　　華　　　民　　　國　　九十三　　年　　　九　　　月　　二十四　　日
                                    臺灣高雄地方法院家事法庭
~B法　　　官　李麗珠
右正本證明與原本無異。
如不服本判決，應於送達後廿日內，向本院提出上訴狀並表明上訴理由，如於本判決
宣示後送達前提起上訴者，應於判決送達後十日內補提上訴理由書（須附繕本）。
中　　　華　　　民　　　國　　九十三　　年　　　九　　　月　　二十四　　日
~B法院書記官　李憶如
